【裁判字號】    94,訴,4338
【裁判日期】    950127
【裁判案由】    毒品危害防制條例
【裁判全文】
臺灣高雄地方法院刑事判決              94年度訴字第4338號
公  訴  人  臺灣高雄地方法院檢察署檢察官
被      告  乙○○
上列被告因毒品危害防制條例案件，經檢察官提起公訴（94年度
毒偵字第8537號），本院合議庭裁定由受命法官獨任進行簡式審
判程序，判決如下：
    主  文
乙○○連續施用第一級毒品，處有期徒刑玖月；扣案之注射針筒
壹支，沒收之。又連續施用第二級毒品，處有期徒刑伍月，扣案
之注射針筒壹支，沒收之。應執行有期徒刑壹年壹月，扣案之注
射針筒壹支，沒收之。
    事  實
一、乙○○前於民國91年間因施用毒品案件，經本院以92年度毒
    聲字第2197號裁定送觀察勒戒後，認有繼續施用毒品之傾向
    ，再經本院以92年度毒聲字第3122號裁定令入戒治處所施以
    強制戒治後，於93年2 月27日強制戒治執行完畢釋放，該部
    分施用毒品犯行則經臺灣高雄地方法院檢察署檢察官於93年
    3 月24日以93年度戒毒偵字第191 號為不起訴處分確定。詎
    猶未戒除毒癮，於前揭觀察、勒戒及強制戒治執行完畢釋放
    後5 年內，復基於施用第一級毒品及第二級毒品之概括犯意
    ，自94年8 月初某日起至同年9 月1 日10時許止，在其位於
    高雄縣大寮鄉○○村○○路文明巷22號之住處內，將海洛因
    及甲基安非他命一併置入針筒後以注射靜脈之方式，以約每
    星期施用1 次之頻率，連續施用第一級毒品海洛因及第二級
    毒品甲基安非他命多次。嗣為警於94年9 月1 日12時30分許
    ，在上址當場查獲，並扣得其所有供施用毒品所用之注射針
    筒1 支。
二、案經高雄縣政府警察局林園分局報告臺灣高雄地方法院檢察
    署檢察官偵查起訴。
    理  由
一、本件被告乙○○所犯係死刑、無期徒刑、最輕本刑為3 年以
    上有期徒刑以外之罪，其於準備程序中就被訴事實為有罪之
    陳述，經法官告知簡式審判程序之旨，並聽取公訴人、被告
    之意見後，本院合議庭認為適宜而裁定由受命法官獨任進行
    簡式審判程序，先予敘明。
二、上揭事實，業據被告於本院審理時坦承不諱，並有現場蒐證
    照片3 張附卷可稽及注射針筒1 支扣案足憑，且被告為警查
    獲後採集之尿液，經送台灣檢驗科技股份有限公司先以酵素
    免疫分析法初步檢驗，復以氣相層析質譜儀法確認檢驗之結
    果，均呈現海洛因代謝物嗎啡及甲基安非他命陽性反應等情
    ，亦有尿液代碼與真實姓名對照表及該院94年9 月12日編號
     KＺ000000000000 號濫用藥物尿液檢驗報告各1 份附卷可按
    ，足見被告上開自白，核與事實相符。從而，本案事證明確
    ，被告犯行，堪予認定。
三、按海洛因及甲基安非他命係毒品危害防制條例第2 條第2 項
    所定之第一、二級毒品，不得持有及施用。次按犯毒品危害
    防制條例第10條第1 項、第2 項施用第一級毒品及施用第二
    級毒品之罪者，檢察官應聲請法院裁定令被告入勒戒處所觀
    察、勒戒；經觀察、勒戒後，認無繼續施用毒品傾向者，檢
    察官應為不起訴處分，如有繼續施用毒品傾向者，檢察官應
    聲請法院裁定令入戒治處所強制戒治；觀察、勒戒或強制戒
    治執行完畢釋放後，5 年內再犯第10條之罪，檢察官應依法
    追訴，此觀諸毒品危害防制條例第20條第1 項、第2 項、第
    23條第2 項前段規定自明。查被告曾於91年間因施用毒品案
    件，經本院以92年度毒聲字第2197號裁定送觀察勒戒後，認
    有繼續施用毒品之傾向，再經本院以92年度毒聲字第3122號
    裁定令入戒治處所施以強制戒治後，於93年2 月27日強制戒
    治執行完畢釋放，該部分施用毒品犯行則經臺灣高雄地方法
    院檢察署檢察官於93年3 月24日以93年度戒毒偵字第191 號
    為不起訴處分確定，此有卷附臺灣高等法院被告前案紀錄表
    、臺灣高雄地方法院檢察署刑案資料查註紀錄表、全國施用
    毒品案件紀錄表各1 份在卷可佐，足徵被告確於前開觀察、
    勒戒及強制戒治執行完畢釋放後，5 年內再犯本件毒品危害
    防制條例第10條第1 項、第2 項之施用第一級毒品罪及施用
    第二級毒品罪，揆諸前揭法條意旨，自應依法論科。
四、是核被告所為，係分別犯毒品危害防制條例第10條第1 項、
    第2 項之施用第一級毒品罪及施用第二級毒品罪。其為施用
    而分別持有海洛因及甲基安非他命之低度行為，應分別為施
    用之高度行為所吸收，均不另論罪。被告先後多次施用海洛
    因及甲基安非他命之犯行，均時間緊接，方法相同，觸犯構
    成要件相同之罪名，均顯係基於概括之犯意反覆為之，均應
    依連續犯之規定論以一罪，並加重其刑。被告所犯上開兩罪
    間，犯意各別，構成要件互殊，應予分論併罰。爰審酌被告
    因施用毒品案件，前經施以觀察、勒戒及強制戒治後，仍再
    犯本件犯行，足見其惡習已深，戒絕毒癮之意志不堅，未能
    體悟施用毒品對自己、家人造成之傷害及社會之負擔，自屬
    可議，惟念及其犯後坦承犯行，尚有悔意，復參以施用毒品
    本質上係屬戕害自身健康之行為，尚未直接危害他人，反社
    會性之程度應屬較低等一切情狀，分別量處如主文所示之刑
    ，並定其應執行之刑，以示懲儆。末查，扣案之注射針筒1
    支，係被告所有供施用毒品所用之物，業據被告供述明確（
    參本院94年1 月23日審理筆錄第4 頁），爰依刑法第38條第
    1 項第2 款之規定，併予宣告沒收。
據上論斷，應依刑事訴訟法第273 條之1 第1 項、第299 條第1
項前段，毒品危害防制條例第10條第1 項、第2 項，刑法第11條
前段、第56條、第38條第1 項第2 款、第51條第5 款、第9 款，
判決如主文。
本案經檢察官甲○○到庭執行職務。
中    華    民    國    95    年    1     月    27    日
                  刑事第十二庭  法  官  林書慧
以上正本證明與原本無異。
如不服本判決，應於判決送達後10日內，向本院提出上訴狀。
中    華    民    國    95    年    1     月    27    日
                                書記官  鍾錦祥
附錄本判決論罪科刑法條：
毒品危害防制條例第10條
施用第一級毒品者，處6 月以上5 年以下有期徒刑。
施用第二級毒品者，處3 年以下有期徒刑。


司法院資訊處製作；財團法人民間司法改革基金會備份。
